【裁判字號】    92,上易,1429
【裁判日期】    920618
【裁判案由】    竊盜
【裁判全文】
臺灣高等法院刑事判決                          九十二年度上易字第一四二九號
    上  訴  人  臺灣板橋地方法院檢察署檢察官
    上  訴  人
    即  被  告  丙○○
    選任辯護人  藺超群律師
右上訴人，因被告竊盜案件，不服臺灣板橋地方法院，九十二年度易字第四七九號，
中華民國九十二年四月十八日第一審判決（起訴案號：臺灣板橋地方法院檢察署九十
二年度偵字第六五六號），提起上訴，本院判決如左：
    主  文
上訴駁回。
    事實及理由
一、本案經本院審理結果，認原審以被告丙○○意圖為自己不法之所有，於民國九十
    一年十二月十九日中午十二時許，趁至臺北縣板橋市○○路○段三十一號地下一
    樓家福股份有限公司板橋分公司（下稱板橋家樂福）超市購物之機會，拿取化妝
    品陳列架上所陳列之「媚比琳」指甲油一瓶（定價新台幣一百二十元），並旋即
    將之藏置於同日所擬購買而於先前放入購物手推車中，以單件摺成長方形包裝、
    併排豎起、緊靠於購物手推車內後側欄線男用內褲六件之間隙下側，俾免被人發
    現。藏置妥當後，繼續購物滿置於購物手推車內，隨後前往櫃臺結帳，於結帳時
    ，將購物車內之商品取出放置結帳櫃臺時，執意就前揭內褲僅取出一件，並對收
    銀員藍明霞告稱購物手推車內之其餘內褲均屬相同商品而拒絕取出，再利用藍明
    霞為示尊重顧客，未便強制其將購物推車內之其他內褲取放於結帳櫃臺上，而僅
    直接以目視方式點數內褲數量，致無從發現該瓶指甲油之機會，故意不將該瓶指
    甲油取交藍明霞，亦不予告知，俾供其一併結帳。嗣丙○○果未就該瓶指甲油為
    付款，即於其餘物品結帳後，一併放入購物袋內步出板橋家樂福賣場，以此方式
    竊取該瓶指甲油得逞。惟因丙○○於前揭時地拿取該瓶指甲油並將之藏置購物手
    推車內時，即已為適在其旁佯裝為一般購物者之板橋家樂福超市現場監視員乙○
    ○發現，經乙○○不動聲色跟隨丙○○之後暗中觀察，並俟丙○○結帳離開櫃台
    時，由乙○○請該板橋家樂福超市之稽查員呼叫其助理前來，在丙○○準備前往
    停車場離開之際，一同上前詢問，並通知安全課人員甲○○報警處理後查獲，扣
    得上開指甲油一瓶。因認被告所為係犯刑法第三百二十條第一項之竊盜罪，判處
    被告丙○○竊盜，處拘役五十九日，如易科罰金以佰元折算壹日，經核認事用
    法，並無違誤，而原審審酌被告之素行、犯罪之情節及犯罪後之態度等一切情狀
    ，量刑亦屬允當，應予維持，並引用後附第一審判決書所載之事實、理由及證據
    。
二、上訴人即被告丙○○上訴意旨固供承有於右揭時地前往板橋家樂福超市購買商品
    時，拿取化妝品陳列架上所陳列之「媚比琳」指甲油一瓶，並放入購物手推車中
    ，嗣於結帳時該指甲油未一併結帳之事實，惟矢口否認有竊取該指甲油之犯行，
    並辯稱：伊拿了指甲油隨手就放在手推車裡，不知為何會滾入男用內褲裡，並不
    是故意將指甲油藏在內褲裡，而伊結帳時也是將東西全部拿到櫃台上結帳，結帳
    完推車出來時，乙○○說伊有一樣東西未結帳，才在放內褲袋子裡找到沒結帳的
    指甲油，可能是東西太多才漏未結帳，伊當時還問說要到那裡結帳，並無要竊取
    該指甲油之意思云云。惟查被告前往板橋家樂福超市選購商品，其究欲購買何物
    品，事先當已有所盤算，而縱臨時增購，然依被告僅購買二千多元之東西，被告
    當時就其究購買何物品，應無不知之理，並於櫃台結帳時，除在場察看結帳是否
    正確外，並注意是否有遺漏應購買之物，是於結帳時自應將所購買之物品攤放於
    櫃台上，以便逐樣核對結帳，而依卷附該超市手推車式樣之照片所示，該手推車
    是以鐵條編製而成，底部鐵條間有間隙，商品放置於其上，不易滾動，被告當時
    購買之男用內褲，係以單件摺成長方形包裝，而被告將所購買之男用內褲併排豎
    起，緊靠於購物手推車內後側欄線邊，此據當時在場目睹之該超市現場監視員乙
    ○○證述在卷，並有該手推車之照片附卷可參，該指甲油實不易滾入該男用內褲
    之間隙內，是該指甲油藏放於內褲間隙，顯係人為所致，而縱該指甲油藏置於內
    褲間隙，然若隨後於櫃台結帳時，被告悉數將購物車內之商品取出放置於結帳台
    ，並由收銀員逐樣逐件結帳時，亦可發現藏放於內褲間隙之指甲油，惟依證人乙
    ○○及收銀員藍明霞於原審法院審理時證稱被告只拿一件內褲出來結帳，剩下的
    內褲都沒有拿出來，由收銀員彎腰點數手推車內之內褲有幾件云云，證人藍明霞
    並另證稱被告只拿平口褲一件上來，其他都留在購物車內，伊請她拿上來讓伊點
    數量，被告就說都是特價品，伊跟被告講了兩次，被告也這樣回答了兩次，伊就
    目視去點，加上被告拿給伊的一件云云，嗣證人乙○○於本院審理時復到庭證稱
    ：被告將內褲排直，而將指甲油放在第一、二件之內褲間，到結帳時，除內褲外
    ，將其他東西放在櫃台上結帳，內褲只拿一件出來結帳，被告有跟結帳員交談，
    談什麼伊不清楚，結帳員有彎身下去數放在手推車之內褲，而因指甲油沒有感應
    磁條，只有條碼，所以雖未結帳，也不會發出聲響云云，茲查被告既願將礦泉水
    、優酪乳、牛奶等較重商品親自提上結帳櫃台，又何以竟單獨刻意將重量較輕之
    內褲留置購物手推車內，並於收銀員藍明霞要求其將內褲全部拿上結帳櫃台時，
    復藉詞推託，致收銀員藍明霞不得不彎腰至手推車內點數，此顯係被告因將上揭
    指甲油一瓶藏放於內褲間，其本無結帳之意，因而於收銀員藍明霞要求其將全部
    內褲拿上結帳櫃台時，藉詞推託，而查被告趁機將指甲油藏放於男用內褲間隙時
    ，適為該超市現場監視員乙○○在旁發現，並一路跟至結帳櫃台，被告果刻意
    未將內褲全部拿上結帳櫃台結帳，致藏放於內褲間隙之指甲油未為結帳，並由被
    告乘機連同內褲放入購物袋內帶走，惟隨即為證人乙○○攔阻告知有一瓶指甲油
    未結帳，並終在放置內褲之購物袋內發現該未結帳之指甲油，而依證人即該板橋
    家樂福超市安全人員甲○○於原審法院審理時證稱伊在家樂福公司已經任職七年
    了，客人有什麼特殊的行為伊會做判斷，不會隨便去誣賴，並且總公司給渠等的
    指示是：寧可錯放一百，不可錯放一人云云，且查家樂福公司為顧及營運及自身
    商譽，當無置誣告之民、刑事責任於不顧，而放任職員任意指摘顧客，而致消費
    者怯步之理，是綜上所述，被告故將指甲油一瓶藏放於男性內褲間隙內，並於結
    帳時藉詞推託將全部內褲拿上結帳櫃台，以免所藏放之指甲油滑出，其顯無欲就
    該指甲油結帳之意甚明，被告具有竊取該指甲油之不法所有意圖，應堪認定，被
    告上訴意旨猶執陳詞否認有竊取該指甲油犯行，尚難認有理由，應予駁回。而查
    被告並無前科，因一時貪圖小利而為本件竊盜犯行，所得財物價值輕微，惟被告
    犯後一再矢口狡賴，不知反省其所為，且以匿名方式於網際網路上以電子郵政傳
    布不實情節指摘家樂福公司，損害該公司商譽，依被告之素行、犯罪之動機、目
    的、手段、所得財物之價值等犯罪情節，暨犯罪後之態度等一切情狀，原審量處
    前揭之刑，實難認屬過輕，檢察官上訴意旨指摘原審量刑過輕，亦難認有理由，
    應予駁回。
據上論斷，應依刑事訴訟法第三百六十八條、第三百七十三條，判決如主文。
本案經檢察官施慶堂到庭執行職務。
中      華      民      國    九十二    年      六      月     十八     日
                              臺灣高等法院刑事第三庭
                                  審判長法  官  張  連  財
                                        法  官  林  明  俊
                                        法  官  張  傳  栗
右正本證明與原本無異。
不得上訴。
                                        書記官  秦  慧  榮
中      華      民      國    九十二    年      六      月     十九     日
附錄：本案論罪科刑法條全文
中華民國刑法第三百二十條：
意圖為自己或第三人不法之所有，而竊取他人之動產者，為竊盜罪，處五年以下有期
徒刑、拘役或五百元以下罰金。
意圖為自己或第三人不法之利益，而竊佔他人之不動產者，依前項之規定處斷。
前二項之未遂犯罰之。


司法院資訊處製作；財團法人民間司法改革基金會備份。
